【裁判字號】    90,交易,2
【裁判日期】    900319
【裁判案由】    過失傷害
【裁判全文】
臺灣臺東地方法院刑事判決                              九十年度交易字第二號
    公  訴  人  臺灣臺東地方法院檢察署檢察官
    被      告  乙○○
右列被告因過失傷害案件，經檢察官提起公訴（八十九年度偵字第一五四四號），本
院判決如左：
    主  文
乙○○因過失傷害人，處拘役伍拾玖日，如易科罰金，以參佰元折算壹日。
    事  實
一、乙○○於民國八十九年六月六日上午七時五十分許，駕駛車牌號碼Ｄ九─九一七
    九號自用小客車，沿臺東縣臺東市○○路○段由南往北方向行駛，甫穿越中華路
    與四維路設有交通路誌之交叉路口，至中華路一段一六六巷口前，理應注意左右
    有無行人及其他車前狀況，並隨時採取必要之安全措施，依當時情形，並無不能
    注意之情事，適丙○○於中華路一段一六九號前，牽腳踏車由東往西正穿越該段
    未設有行人穿越道亦非禁止穿越之路段，欲至對面中華路一六六巷口內之住處時
    ，乙○○能注意竟疏於注意車前狀況及減速慢行，乙○○見狀閃煞不及，致其所
    駕駛之右開自用小客車右前保險桿撞倒丙○○及腳踏車，丙○○因而受有頭部外
    傷併腦挫傷出血及腦水腫等傷害。
二、案經丙○○法定代理人甲○○告訴臺東縣警察局臺東分局報請臺灣臺東地方法院
    檢察署檢察官偵查起訴。
    理  由
一、訊據被告乙○○於警訊中坦承右揭時、地駕車肇事並使丙○○受傷之事實，惟矢
    口否認有何過失犯行，於警訊中辯稱：係因對方欲過馬路未注意左右來車才發生
    車禍云云。經查，右揭犯罪事實，業經被害人丙○○指訴綦詳，復有道路交通事
    故調查報告表及驗傷診斷書等件附卷可稽。按汽車行駛時，駕駛人理應注意左右
    有無行人來車及其他車前狀況，並隨時採取必要之安全措施，道路交通安全規則
    第九十四條第三項定有明文。被告駕車行經前開地點，竟未注意車前狀況，且依
    當時情形，又無不能注意之情事，竟疏不注意為之，以致所駕駛之小客車右前保
    險桿撞傷被害人丙○○，被告顯有過失，則被告於警訊中所辯，核係卸責之詞，
    不足採信。被害人丙○○與被告駕駛過失行為間，復具有相當因果關係，是本案
    事證已臻明確，被告之犯行洵堪認定，自應依法論科。
二、核被告乙○○所為，係犯刑法第二百八十四條第一項前段之過失傷害罪。爰審酌
    被告之品行、犯罪動機、目的、手段、所生之危害、犯罪後之態度及至今尚未與
    被害人達成和解等一切情狀，量處如主文所示之刑，並諭知易科罰金之折算標準
    。
三、被告乙○○經合法傳喚，無正當理由不到庭，惟本院認本件係應科拘役之案件，
    爰不待其陳述，逕行判決，附此敘明。
據上論斷，應依刑事訴訟法第二百九十九條第一項前段、第三百零六條、刑法第二百
八十四條第一項前段、第四十一條第一項、罰金罰鍰提高標準條例第一條前段、第二
條，判決如主文。
本案經檢察官林俊峰到庭執行職務。
中      華      民      國      九十      年      三      月    十九    日
                                  臺灣臺東地方法院刑事庭
                                          法  官  范智達
右正本證明與原本無異。
如不服本判決，應於判決送達後十日內向本院提出上訴狀。（須附繕本）
「切勿逕送上級法院」
                                          書記官  賴淑芬
中      華      民      國      九十      年      三      月    二十    日
附錄本案論罪科刑法條全文：
刑法第二百八十四條
因過失傷害人者，處六月以下有期徒刑、拘役或五百元以下罰金，致重傷者，處一年
以下有期徒刑、拘役或五百元以下罰金。
從事業務之人，因業務上之過失傷害人者，處一年以下有期徒刑、拘役或一千元以下
罰金。致重傷者，處三年以下有期徒刑、拘役或二千元以下罰金。


司法院資訊處製作；財團法人民間司法改革基金會備份。
